

Robert SODJINOU

DEVELOPPEUR FULLSATCK

Hello, je suis développeur web/mobile et formateur, animé d'un esprit d'analyse profonde des problèmes, de leur resolution et du partage.

je pratique quotidiennement depuis 5 ans la programmation informatique et Je suis créateur du contenu sur ma chaine youtube Ronasdev.

Coordonnées

- +229 60 93 48 17
- ronasdev@gmail.com
- ronasdev.go.yo.fr
- Oronasdev

Domaines d'expertise

- Langages de codage

 HTML/CSS

 Javascript/TypeScript

 PHP (Orienté objet)

 Java / Python / C
- Technologies / Systèmes

 MVC

 API Rest / PWA / JWT

 React js / Vue js / Angular

 Laravel / Node js

 React Native

Formations

- Institut National Supérieur de Technologie Industrielle de Lokossa /Bénin
 2017-2019: Licence Professionnelle en Génie Mécanique et Productique
- Emergence du Bénin Prosperité de l'Afrique (EBPA)

2019 : Certificat en Web Master

Expérience

Développeur full stack indépendant 2018-Présent

Conception des sites et applications web pour des personnels ou pétits établissement .

Accompagnement des étudiants dans le développement et la conception de leur projet universitaire Conception et développement de sites et plateformes professionnels à vocation personnelle.

Formateur de langages informatiques 2019-Présent

Formations gratuites sur les langages de programmation informatiques sur ma chaine youtube Ronasdev
Formation et suivi personnel aux différents étudiants et aux autodidactes voulant se former ou trouvant de difficultés dans le domaine de la programmation web ou mobile.

Pour plus d'informations

LinkedIn

Ronasdev Robert SODJINOU